# 关于购买投资性房地产成本现金流量表列报

提问人：2464197383 时间：2019-02-20 09:29:08
根据《企业会计准则讲解 2010 》第三十二章现金流量表第二节现金流量表编制之一、一般企业现金流量表的编制（二）投资活动产生的现金流量有关项目的编制 “6．购建固定资产、无形资产和其他长期资产支付的现金 本项目反映企业购买、建造固定资产，取得无形资产和其他长期资产（如投资性房地产）支付的现金，包括购买机器设备所支付的现金、建造工程支付的现金、支付在建工程人员的工资等现金支出，不包括为购建固定资产、无形资产和其他长期资产而发生的借款利息资本化部分，以及融资租入固定资产所支付的租赁费。” 即购买投资性房地产成本列报现金流量表投资活动之“购建固定资产、无形资产和其他长期资产支付的现金” 而非 “投资支付的现金”。

回答人：chenyiwei
在实务中一般也是这样把握的。“投资支付的现金” 中的 “投资” 一般仅指形成金融资产、长期股权投资的各项资产支出，而不含投资性房地产、贵金属等实物投资。